【裁判字號】    95,訴,9474
【裁判日期】    980422
【裁判案由】    損害賠償
【裁判全文】
臺灣臺北地方法院民事判決              95年度訴字第9474號
原      告  致和證券股份有限公司
法定代理人  乙○○
訴訟代理人  劉錦隆律師
複代理人    楊仲傑律師
            丁○○
被      告  戊○○
                        樓
            甲○○
            丙○○
前列二人共同
訴訟代理人  南雪貞律師
上列當事人間損害賠償事件，本院於中華民國98年3月25日言詞
辯論終結，判決如下：
    主  文
被告戊○○應給付原告新臺幣陸拾肆萬捌仟玖佰壹拾玖元，及自
民國九十五年十一月五日起至清償日止按年息百分之五計算之利
息。
原告其餘之訴駁回。
訴訟費用由被告戊○○負擔七分之一，餘由原告負擔。
本判決第一項於原告以新臺幣貳拾貳萬元為被告戊○○預供擔保
後，得假執行。但被告戊○○以新臺幣陸拾肆萬捌仟玖佰壹拾玖
元為原告預供擔保得免為假執行。
原告其餘假執行之聲請駁回。
    事實及理由
壹、程序方面：
    原告法定代理人於起訴時為李正雄，繼於本院審理期間變更
    為乙○○，業聲請承受訴訟並提出公司變更登記事項表為證
    ，經核無不合，應予准許。
貳、實體方面：
一、原告起訴主張：被告戊○○受僱於原告公司，負責處理股務
    及電腦資訊室之工作，其於民國94年1月28日至同年3月3日
    處理股務時，對於同一或緊接時間內，持用偽造廖致宏、許
    信生及鄭傑方三人，其上貼有同一人照片之三張身份證，及
    偽造葉揚慧身份證之歹徒申請，將原告公司客戶廖致宏、許
    信生、鄭傑方及葉揚慧等人之基本資料予以洩漏，並將渠等
    委託買賣證券帳戶之存摺辦理磁條毀損與重建；又於同年2
    月間，對持用相同偽造廖致宏等四人身份證之歹徒申請，予
    以盜辦渠等之股票存券匯撥，致廖致宏等四人之股票遭盜賣
    ，此業經財團法人證券投資人及期貨交易人保護中心調處委
    員會調處，由原告賠償廖致宏等四人共新台幣（下同）1,45
    0萬9,294元。而被告戊○○具有承辦集保業務經驗，且為辦
    理廖致宏等四人磁條毀損及存券匯撥之實際經辦人，對於緊
    接時間內，持用均黏貼同一照片卻為不同人身分證之歹徒申
    辦業務時，有核對身份證並交予主管王維覆核之義務，然被
    告戊○○卻僅將廖致宏身份證影本交其覆核，顯見被告與歹
    徒勾串故意隱匿該身份證為偽造，縱非故意隱匿，對時間相
    近期間，向其申辦業務之廖致宏、許信生及鄭傑方之身份證
    上相片均為同一人未能予以查核，又未核對歹徒提出之身份
    證與留存在原告公司之身分證影本不符，印鑑、簽名相異，
    即將客戶原始資料洩漏亦具重大過失存在，自應依民法第
    188條第3項、第227條之規定，對原告負賠償之責。被告甲
    ○○、丙○○為被告戊○○之連帶保證人，雖被告戊○○已
    向板橋地方法院自首偽造原告公司保證人對保單上甲○○、
    丙○○之印章為其所盜蓋，然刑事判決所認定之事實，民事
    裁判並不受拘束，而被告甲○○、丙○○未能舉證證明印章
    確被盜蓋，故被告甲○○、丙○○應與被告戊○○負連帶賠
    償責任。又因認歹徒盜賣股票之倍利、台証等證券商配合之
    銀行亦應對廖致宏等四人之損害負共同侵權行為，是爰先請
    求被告賠償原告三分之一之賠償額等語。並聲明：(一)被告應
    連帶給付原告483萬6,431元，及自起訴狀繕本送達翌日起至
    清償日止，按週年利率5％計算之利息。(二)願供擔保，請准
    宣告假執行。
二、被告方面：
  (一)被告戊○○部分：被告未與歹徒勾串洩漏原告客戶之基本資
    料，業經士林地方法院檢察署就此部分予以簽結。被告服務
    原告公司之主要工作，為處理電腦室工作，因未具營業員資
    格，僅於空餘時間被指派協助王維之臨櫃業務，而因原告公
    司未曾留存客戶之身分證影本，其僅於申請人口頭提出身份
    證字號及姓名後，核對是否與原告公司電腦記錄所顯示之客
    戶基本資料相符，惟客戶基本資料需王維刷控管卡始能查詢
    ，存摺掛失、補發、磁條毀損、重建、存券匯撥等業務均需
    主管同意並刷卡審查把關。廖致宏等四人之股務業務均由王
    維所經辦，其既已刷控管卡放行查詢葉揚慧基本資料，對被
    告戊○○所收齊廖致宏、許信生及鄭傑方之身份證，經辦王
    維核對客戶身份無誤後，交主管劉純敏覆核辦理磁條重建及
    存券匯撥等業務，顯見具實質審查義務之把關者（即王維、
    劉純敏）均無法辨識前揭客戶證明文件為偽，僅為王維助理
    之被告戊○○自無重大過失可言。況原告指派不具營業員身
    份之被告支援臨櫃業務，未施予教育訓練，疏失亦不可歸責
    於被告，故被告亦無債務不履行之情形等語，資為抗辯。
  (二)被告甲○○、丙○○部分：原告公司保證人對保單上渠等之
    署名，為被告戊○○所偽簽及盜蓋，業經被告戊○○向板橋
    地方法院自首，經台灣板橋地方法院（下稱板橋地院）95年
    度簡字第6135號刑事判決判處有期徒刑2個月確定，是被告
    甲○○、丙○○無庸負保證人之責。且原告未能證明其不能
    依他項方法受償，自不能依民法第756條之2第1項規定對被
    告求償。
  均聲明：(1)原告之訴駁回。(2)如受不利判決，願供擔保請准宣
  告免為假執行。
三、兩造不爭執事項：
  (一)被告戊○○受僱於原告公司。
  (二)原告客戶廖致宏等四人之基本資料被洩漏，股票遭盜賣，經
    財團法人證券投資人及期貨交易人保護中心調處委員會調處
    後，由原告賠償廖致宏等四人共1,450萬9,294元。
  (三)原告公司保證人對保單上被告甲○○、丙○○之印章為真正
    ，板橋地院95年度簡字第6135號刑事判決被告戊○○於原告
    公司之對保單上偽簽及盜蓋甲○○、丙○○之署名，判處被
    告戊○○有期徒刑2個月確定。
四、兩造爭執事項：
  (一)被告戊○○是否經辦廖致宏等四人之股務業務？
  (二)被告戊○○對原告賠償廖致宏等四人之損失，是否應負賠償
    之責？
  (三)被告甲○○、丙○○是否應與被告戊○○負連帶責任？
五、得心證理由：
  (一)被告戊○○是否經辦廖致宏等四人之股務業務？
    被告戊○○雖抗辯被告服務原告公司之主要工作，為處理電
    腦室工作，僅於空餘時間被指派協助王維之臨櫃業務，廖致
    宏等四人之股務業務均由王維所經辦云云。惟查，證人王維
    即原告公司之員工到庭證稱：「（證人現擔任何職務？）我
    是經理。我不是經辦，我的工作是負責整個分公司的管理」
    、「（為何系爭案件中的被害人相關資料由證人蓋經辦章？
    ）因為經辦需要有證券業務員資格，我有資格。」、「（證
    人有無依程序履行經辦工作？）因為我不是實質經辦，只是
    因為我有資格，章是我蓋的，章是在每天工作結束後我統一
    蓋的。」、「（本件案件之實質經辦為何人？）被告戊○○
    。」、「（本件說明書中的葉揚慧及廖致宏的存券劃撥、存
    摺遺失、存摺補發均係由證人經辦，是否有影印客戶資料留
    存？）都不是我辦的。」等語（見本院卷第390、391頁）；
    證人劉純敏即原告公司之員工亦證述：「（王維之工作為何
    ？）他是經理。他沒有作經辦工作。就我所知，王維都是事
    後蓋章。」等語（見本院卷第394頁）；又觀諸被告戊○○
    於本院（見本院卷第388頁）及對台灣證券交易所之說明書
    （見本院卷第63、64頁）中亦均自承：其於94年2月5日有辦
    理廖致宏等四人之客戶資料查詢工作；於94年1月28日亦有
    辦理許信生、鄭傑方、廖致宏等三人之磁條毀損與重建之作
    業工作；於94年2月14日有辦理許信生、鄭傑方二人之整戶
    匯撥作業等情，雖其就廖致宏之整戶匯撥作業及葉揚慧之磁
    條毀損與重建及整戶匯撥之作業工作或稱非其辦理或稱沒印
    象云云，然依上開二證人之證詞觀之，堪認王維應為原告公
    司之經理，並未實際負責經辦工作，然因伊有經辦人員之資
    格，故由伊事後於相關資料上經辦人員欄上蓋章，而係被告
    戊○○實際經辦本件廖致宏等四人之股務業務，是堪認原告
    主張被告戊○○為本件廖致宏等四人之股務業務之實際經辦
    人等情為可採，被告戊○○上開所辯，尚難採信。
  (二)被告戊○○對原告賠償廖致宏等四人之損失，是否應負賠償
    之責？
  1.按稱僱傭者，謂當事人約定，一方於一定或不定之期限內為
    他方服勞務，他方給付報酬之謂。被告戊○○擔任原告公司
    行員，為原告服勞務，原告並給付薪資作為報酬，兩造間自
    有民事上僱傭關係之適用，因受僱人給付勞務，應服從僱用
    人之指示，且因其受有報酬，故須盡善良管理人之注意義務
    ，如因受僱人之故意或過失致生損害於僱用人，仍應負債務
    不履行之責任。又所謂善良管理人之注意，係指社會一般誠
    實、勤勉而有相當經驗之人，處理事務時，所應具備之注意
    。與處理自己事務為同一注意義務之具體輕過失，及欠缺普
    通人注意義務，即稍加注意即可避免結果發生之重大過失，
    均顯不相同。次按民法第227條規定：「因可歸責於債務人
    之事由，致為不完全給付者，債權人得依關於給付遲延或給
    付不能之規定行使其權利。因不完全給付而生前項以外之損
    害者，債權人並得請求賠償。」，而不完全給付，有「瑕疵
    給付」及「加害給付」兩種。而不完全給付如為「加害給付
    」，雖可依侵權行為之規定請求損害賠償，但被害人應就加
    人之過失行為負舉證責任，保護尚嫌不周，且學者間亦有持
    不同之見解，是民法第227條於88年間修訂時，為使被害人
    之權益受更周全之保障，並杜疑義，爰增訂第227條第2項規
    定。是不完全給付中若屬加害給付，債權人本得依據此請求
    賠償，亦應敘明。
  2.原告雖主張被告戊○○於辦理廖致宏等四人之股務工作時，
    勾結犯罪集團，並將該四人之基本資料洩漏給蘇俊任為首之
    犯罪集團云云。惟查，台灣士林地方法院檢察署檢察官曾就
    被告戊○○是否為涉犯上開犯罪集團之犯罪行為為偵查，查
    明被告戊○○並無犯罪嫌疑而予以簽結，有台灣士林地方法
    院檢察署檢察官上開簽附卷可稽（見本院卷第346頁）。且
    查，'上開犯罪集團成員蘇俊任於台灣士林地方法院檢察署
    偵訊中曾稱：「（證券公司那些資料，你怎麼來的?）從我
    電腦內看得到裡面有無在交易，是請人家侵入致和證券的電
    腦，然後發現這四個人葉揚惠、廖致宏、許信生、鄭傑方長
    久都沒有在交易，電腦內就有他們的基本資料，.... 」、
    「（裡面有人給你資料嗎?）沒有。」等語，有台灣士林地
    方法院檢察署94年度偵字第3636號94年4月29日偵訊筆錄在
    卷可稽（見本院卷第347、348頁）；蘇俊任於台灣士林地方
    法院（下稱士林地院）審理中亦稱：「（你盜賣葉揚慧股票
    的過程?）我向一個不認識的人買資料，是透過跳蚤雜誌...
    ，我跟他買有關葉揚慧股票的資料..... 」等語，亦有士林
    地院94年度重訴第12號95年2月20日審判筆錄附卷可憑（見
    本院卷第352、353頁），堪認被告戊○○辯稱並未勾串蘇俊
    任犯罪集團且未將廖致宏等四人之基本資料洩漏等情，應屬
    實在，堪信為真實。
  3.原告另主張被告戊○○於承辦葉揚慧之存摺辦理磁條毀損與
    重建及股票存券匯撥業務時，就持偽造葉揚慧身份證之歹徒
    申請，竟予以承辦渠之，致葉揚慧之股票遭盜賣，被告戊○
    ○對原告應負不完全給付責任云云，為被告戊○○所否認並
    以其未承辦葉揚慧之存摺辦理磁條毀損與重建及股票存券匯
    撥之業務等語為抗辯，經查：
  被告戊○○為本案股務處理之實際承辦人，業如上述，是被
    告戊○○抗辯其未承辦上開業務，並不足採。然查，蘇俊任
    、陳金鳳即持偽造葉揚慧身份證之歹徒於刑事案件審理中皆
    自白渠等盜賣葉揚慧股票之過程為：由陳金鳳提供己有之照
    片予陳清雷，再由陳清雷轉交蘇俊任，蘇俊任隨即委由不詳
    年籍姓名綽號「陳先生」之成年男子，以黏貼陳金鳳之照片
    於其上，而偽造「葉揚慧」名義之國民身分證、駕駛執照各
    1張，「陳先生」並於不詳地點偽刻「葉揚慧」之印章。嗣
    「陳先生」將偽造之「葉揚慧」國民身分證、駕駛執照及印
    章交付蘇俊任後，陳清雷即要求陳金鳳必須勤練「葉揚慧」
    之簽名字跡，後陳金鳳持偽造「葉揚慧」之身分證、駕駛執
    照及印章前往原告公司，申請「葉揚慧」之證券集中保管存
    摺遺失手續，並盜賣葉揚慧之股票等情，有士林地院94年度
    訴字第853號判決附卷可憑（見本院卷第76頁），堪認陳金
    鳳係持貼有自己照片之身分證件及偽刻之「葉揚慧」印鑑，
    向被告戊○○辦理磁條毀損與重建及股票存券匯撥業務。
  次觀諸上開偽造之磁條匯撥申請書、磁條重建申請書上所載
    「葉揚慧」之簽名與印文，核與葉揚慧之印鑑卡上之簽名、
    印文之外在形式、筆跡大致相同，有上開偽造之磁條匯撥申
    請書、磁條重建申請書及葉揚慧之印鑑卡在卷可稽（見本院
    卷第201、202頁），是堪認一般人尚難以肉眼區分出上開磁
    條匯撥申請書與磁條重建申請書上所載「葉揚慧」之簽名與
    印文為偽造；又查歹徒係持有貼有自己照片之身分證辦理上
    開業務，而觀之該偽造之身分證形式（見本院卷第201頁）
    ，與真正之身分證形式亦大致相同，而非一般人得以肉眼察
    覺其係偽造等情，是被告戊○○因此未能發現上開身份證件
    及印文為偽造，而予以承辦葉揚慧之存摺磁條毀損、重建及
    股票存券匯撥業務，尚難認其違背善良管理人之注意義務而
    有過失，是原告主張被告戊○○須就葉揚慧股票遭盜賣乙節
    ，負過失侵權行為及不完全給付責任，均屬無據，要難採信
    。
  4.原告又主張被告戊○○於辦理廖致宏、許信生及鄭傑方三人
    之存簿磁條毀損、重建及股票存券匯撥作業時，對於同一或
    緊接時間內，持用偽造廖致宏、許信生及鄭傑方三人，其上
    貼有同一人照片之三張身份證，而未就身份證件、印章及簽
    名等事項是否真實等事項為核對，即予以承辦之，致廖致宏
    等四人之股票遭盜賣，被告戊○○對原告應負不完全給付責
    任等語，亦為被告戊○○所否認，並辯稱：其於辦理許信生
    、鄭傑方、廖致宏等三人之磁條毀損與重建之作業工作時因
    不用核對身份證資料，於核對原留印鑑無誤後，復將申辦資
    料及印鑑卡交給王維蓋章；於辦理許信生、鄭傑方二人之整
    戶匯撥作業時亦有核對客戶身份證、證明資料、印鑑卡後連
    同印鑑卡交給王維（許信生之部分未交付身份證），且當時
    其所核對許信生、鄭傑方之身分證件上所貼照片並不相同，
    後王維核對客戶身份無誤後，交主管劉純敏覆核辦理磁條重
    建及存券匯撥等業務，顯見具實質審查義務之把關者（即王
    維、劉純敏）均無法辨識前揭客戶證明文件為偽，僅為王維
    助理之被告戊○○自無重大過失云云，經查：
  被告戊○○經辦本件廖致宏等四人之股務承辦作業，已如上
    述，且被告戊○○於88年間即曾任職原告公司負責股務相關
    工作等情，為被告戊○○所不否認，亦經證人劉純敏證述在
    案（見本院卷第393頁），準此被告戊○○自負有原告公司
    對經辦人員所課予之注意義務，至被告戊○○原主要負責工
    作為何，則非所問。
  又觀諸原告公司內部控制制度規範中有關「磁條毀損之申請
    與重建」之作業程序及控制重點為：經辦人員均須檢視客戶
    填具申請內容及印鑑，並確認客戶身份後辦理等情，有原告
    公司內部控制制度規範在卷可參（見本院卷第24 1頁），是
    被告戊○○辯稱辦理磁條毀損與重建之作業工作，不用核對
    身份證資料云云，顯與上開規範不符，則被告戊○○未核對
    客戶之身分資料即辦理上開相關之磁條毀損之申請與重建作
    業，顯係違反上開規範而違背員工應盡之注意義務，而致歹
    徒得以持新辦理之存簿為後續股票存券匯撥致生廖致宏、許
    信生及鄭傑方之股票遭盜賣等結果，自生有勞務契約債務不
    履行等不完全給付情事，且造成原告公司賠償廖致宏等三人
    之損害。綜此，被告戊○○為原告之受僱人，應忠實執行職
    務，依原告之指示，以善良管理人之注意處理業務，卻疏未
    核對廖致宏等三人之身分證件即辦理上開三人磁條重建與毀
    損之工作，致原告受有賠償廖致宏等三人之損害，被告戊○
    ○違反僱傭契約之忠誠義務，有害於原告之營業，並致原告
    受有損害，洵屬兩造間勞務契約之不完全給付的債務不履行
    ，依民法第220條規定，應就其過失行為負責，原告依據民
    法第227條第2項規定，請求被告戊○○為此不完全之給付負
    損害賠償責任，為有理由。
  再原告主張伊已賠償廖致宏等四人共1,450萬9,294元，然因
    尚有訴外人應對本案損失負共同侵權行為之損害賠償責任，
    故請求被告戊○○賠償原告三分之一之賠償額等語，查原告
    主張其已賠償廖致宏1,131,910元、許信生1,350,466元、鄭
    傑方1,411,138元，業據其提出財團法人證券投資人及期貨
    交易人保護中心調處委員會調處書、原告公司合併買賣暨交
    割憑單等件為證（見本院卷第14頁至第25頁），復為被告戊
    ○○所不爭執，堪信為實在，又被告戊○○僅應就廖致宏等
    三人之股務承辦疏失對原告負不完全給付責任，已如上述，
    是原告請求被告應就原告賠償廖致宏等三人之賠償金額負三
    分之一之賠償責任即1,297,838元【計算式：（1,131,910＋
    1, 350,466＋1,411, 138）×1/3＝1,297,838】之部分為有
    理由，應予准許，逾此部分為無理由，應予駁回。
  惟按損害之發生或擴大，被害人與有過失者，法院得減輕賠
    償金額，或免除之。重大之損害原因，為債務人所不及知，
    而被害人不預促其注意或怠於避免或減少損害者，為與有過
    失。前二項之規定，於被害人之代理人或使用人與有過失者
    ，準用之。民法第217條定有明文。次按民法第217條第1項
    規定，損害之發生或擴大，被害人與有過失者，法院得減輕
    賠償金額或免除之。此項規定之適用，原不以侵權行為之法
    定損害賠償請求權為限，即契約所定之損害賠償，除有反對
    之特約外，於計算賠償金額時亦難謂無其適用（最高法院54
    年台上字第2433號判例參照）。查，原告公司內部控制制度
    規範中有關「磁條毀損之申請與重建」之作業程序及控制重
    點亦規範：主管或指定人員覆核所收之證件及申請書內容與
    認證資料無誤後，於申請書簽章確認等語，有原告公司內部
    控制制度規範在卷可參（見本院卷第243頁），堪認原告公
    司之主管或指定人員有覆核經辦人員所收之證件及申請書內
    容與認證資料是否無誤之責任，然查本件股務作業之主管人
    員為劉純敏，有上開股務作業相關文件上之「劉純敏」之主
    管簽章附卷可參（見本院卷第191頁至202頁），復為兩造所
    不爭執，應屬無疑，又依證人劉純敏到院證稱：「（原告公
    司辦理磁條毀損、存券劃撥之程式為何？）經辦辦完後，事
    後才看。我是看已經辦完的資料，我會看傳票，不用交東西
    給我核對，當時是這樣做，辦完後我只是蓋章沒有核對，大
    家應該是這樣做」、「（原告公司有無相關之訓練及規定為
    何？）有，按規定要看客戶的證件及核原留印鑑章，要拿影
    本給我們核對，按規定要影印身份證。實質上都沒有做，因
    為信任經辦。」、「（許信生、鄭傑方、葉揚慧、廖致宏的
    處理過程為何？）我不清楚，上面的章是事後才給我蓋的。
    我沒有核對資料也沒有參予過程。」等語，堪認劉純敏並未
    依原告公司上開內部規範覆核被告戊○○所承辦之上開作業
    ，自屬有過失，再查劉純敏為原告公司之使用人，揆諸前揭
    法律規定，原告對本件損害之發生則屬與有過失，是本件廖
    致宏等三人股票遭盜賣事件，被告戊○○疏未注意未核對廖
    致宏等三人之身分證件，即予以承辦廖致宏等三人之磁條毀
    損與重建之作業工作，而原告之使用人劉純敏亦未依規定踐
    行覆核工作對損害之發生，則原告亦與有過失，本院審酌上
    情，認本件應減輕被告戊○○賠償責任二分之一。準此，依
    過失相抵原則，原告所得請求被告戊○○賠償前開損害之金
    額即為648,919元（1,297,838×50%＝648,919）。
  末按給付無確定期限者，債務人於債權人得請求給付時，經
    其催告而未為給付，自受催告時起，負遲延責任。其經債權
    人起訴而送達訴狀，或依督促程序送達支付命令，或為其他
    相類之行為者，與催告有同一之效力；遲延之債務，以支付
    金錢為標的者，債權人得請求依法定利率計算之遲延利息；
    應付利息之債務，其利率未經約定，亦無法律可據者，週年
    利率為百分之5，民法第229條第2項、第233條第1項前段、
    第203條分別定有明文。原告對被告戊○○得請求之損害賠
    償責任，係未約定期限之給付，亦未約定遲延利率，是原告
    另請求自起訴狀繕本送達之翌日即95年11月5日起加計百分
    之5之利息，於法有據，應予准許。
  (三)被告甲○○、丙○○是否應與被告戊○○負連帶責任？
    原告主張被告甲○○、丙○○為被告戊○○之連帶保證人，
    故應與被告戊○○負連帶賠償責任云云，為被告甲○○、丙
    ○○所否認，並辯稱原告公司保證人對保單上渠等之署名，
    為被告戊○○所偽簽及盜蓋，渠等自無庸負保證人之責等語
    。查被告甲○○、丙○○所辯原告公司保證人對保單上渠等
    之署名，為被告戊○○所偽簽及盜蓋等情，核與被告戊○○
    到庭證稱：「（提示對保單，上面甲○○和丙○○的簽名印
    章是誰製作的？）甲○○、丙○○的簽名是我製作的，他們
    兩人的印章是他們自己所有的，是我蓋上去的。」、「（之
    前有沒有經過他們兩人的同意？）沒有。」等語相符（見本
    院卷第99頁），亦經台灣板橋地方法院95年度簡字第6135號
    刑事庭認定被告戊○○行使偽造文書判處有期徒刑2個月確
    定，有台灣板橋地方法院95年度簡字第6135號刑事簡易判決
    附卷足參（見本院卷第48頁），是被告上開抗辯應屬可採，
    從而原告請求被告甲○○、丙○○負連帶保證人責任，尚非
    有據。應予駁回。
六、綜上所述，原告未能舉證證明被告戊○○確有勾結詐欺集團
    而故意洩漏廖致宏等四人之基本資料之行為，且就葉揚慧股
    務處理部分，因歹徒持用之偽造身份證件及印章非一般人肉
    眼可辯，是尚難認被告戊○○就此業務處理部分有何違背善
    良管理人之注意義務而有過失，然被告戊○○疏未核對許信
    生、鄭傑方、廖致宏等三人之身分證件即辦理上開三人存簿
    磁條重建與毀損之工作，致原告受有賠償廖致宏等三人之損
    害，被告就此應負不完全給付之責任，然原告之使用人劉純
    敏亦未依規定踐行覆核工作對損害之發生，亦有過失，是原
    告就損害之發生即與有過失，另原告公司保證人對保單上之
    甲○○、丙○○之署名，為被告戊○○所偽簽及盜蓋，被告
    甲○○、丙○○自無庸對原告負連帶保證人責任，從而，原
    告請求被告戊○○賠償648,919元及自95年11月5日起至清償
    日止按年息百分之5計算之利息部分，於法有據，應予准許
    。逾此部分，為無理由，應予駁回
七、兩造陳明願供擔保，聲請宣告假執行或免為假執行，經核原
    告勝訴部分，合於法律規定，爰分別酌定相當之擔保金額宣
    告之；原告其餘假執行之聲請，因訴之駁回而失所依據，不
    予准許。
八、本件事證已臻明確，兩造其餘攻擊防禦方法，經審酌後，或
    與本件無涉，或與判決結果不生影響，毋庸一一論列，併此
    敘明。
九、訴訟費用負擔之依據：民事訴訟法第79條。
中    華    民    國    98    年    4    月    22    日
                  民事第二庭    審判長法  官  朱漢寶
                                      法  官  黃呈熹
                                      法  官  陳雯珊
以上正本係照原本作成
如對本判決上訴，須於判決送達後20日內向本院提出上訴狀
中    華    民    國    98    年    4    月    22    日
                                      書記官  陳彥樺


司法院資訊處製作；財團法人民間司法改革基金會備份。
